臺灣臺中地方法院刑事判決
111年度交易字第1177號
公  訴  人  臺灣臺中地方檢察署檢察官
被      告  黃銘坤


上列被告因過失傷害案件，經檢察官提起公訴（111年度偵字第2
3062號），本院判決如下：
    主  文
黃銘坤犯過失傷害罪，處有期徒刑貳月，如易科罰金，以新臺幣
壹仟元折算壹日。
    犯罪事實
一、黃銘坤考領有大客車普通駕駛執照，得駕駛大貨車，於民國
    110年12月21日下午，駕駛車牌號碼000-0000號自用大貨車
    （下稱上開大貨車）上路時，本應注意貨車之車身欄板應扣
    牢，而依黃銘坤為專營販售大貨車之業務人員，且依當時天
    候雨、光線為日間自然光線、路面鋪裝柏油、濕潤、無缺陷
    、無障礙物、視距良好，並無不能注意之情事，竟疏未注意
    及此，行車前未詳細檢查上開大貨車之車斗尾門卡榫是否確
    實扣牢即貿然上路，沿臺中市南屯區中台路由永春南路往遊
    園路方向行駛，於同日下午4時1分許，行經臺中市南屯區中
    台路電桿G4542BE17處時，適楊忠政駕駛車牌號碼000-0000
    號租賃小客貨車（下稱上開小客貨車），自對向沿臺中市南
    屯區中台路由遊園路往永春南路方向行駛至上開處所，黃銘
    坤所駕駛上開大貨車之車斗尾門彈開撞擊由楊忠政所駕駛上
    開小客貨車之前車頭，致楊忠政因而受有左手舟狀骨骨折、
    右小腿撕裂傷、臉部及四肢多處擦傷之傷害。黃銘坤於肇事
    後，於未經有偵查權之機關或公務員發覺為犯嫌前，在警方
    前往現場處理時當場承認其為肇事人而願接受裁判。
二、案經楊忠政向臺中市南屯區調解委員會聲請調解，經調解不
    成立，臺中市南屯區公所依楊忠政向臺中市南屯區調解委員
    會之聲請，將本案函送臺灣臺中地方檢察署檢察官偵查起訴
    。　　
    理  由
一、程序部分：
    按告訴乃論之刑事事件由有告訴權之人聲請調解者，經調解
    不成立時，鄉、鎮、市公所依其向調解委員會提出之聲請，
    將調解事件移請該管檢察官偵查，並視為於聲請調解時已經
    告訴，鄉鎮市調解條例第31條定有明文。告訴人楊忠政於
　　111年5月2日就其與被告黃銘坤之上開車禍事件，經臺中市
    政府警察局第四分局轉介，向臺中市南屯區調解委員會（下
    稱南屯區調委會）聲請調解，嗣調解不成立，告訴人楊忠政
    向南屯區調委會聲請，將其與被告間之上開車禍事件移送臺
    灣臺中地方檢察署（下稱臺中地檢署）偵辦，臺中市南屯區
    公所乃於111年5月25日以公所民字第1110014542號函將上開
    車禍事件移請臺中地檢署偵查等情，有臺中市南屯區公所上
    開函文暨所檢送之調解案件轉介單、刑事事件調解不成立移
    送偵查聲請書等件在卷可證，依上開條例規定，視為告訴人
    楊忠政於聲請調解時已經告訴，先予敘明。
二、證據能力方面：
    復按被告以外之人於審判外之陳述，雖不符刑事訴訟法第15
    9條之1至第159條之4之規定，而經當事人於審判程序同意作
    為證據，法院審酌該言詞陳述或書面陳述作成時之情況，認
    為適當者，亦得為證據。當事人、代理人或辯護人於法院調
    查證據時，知有第159條第1項不得為證據之情形，而未於言
    詞辯論終結前聲明異議者，視為有前項之同意，刑事訴訟法
    第159條之5定有明文。而其立法意旨在於傳聞證據未經當事
    人之反對詰問予以核實，乃予排斥。惟若當事人已放棄對原
    供述人之反對詰問權，於審判程序表明同意該等傳聞證據可
    作為證據，基於尊重當事人對傳聞證據之處分權，及證據資
    料愈豐富，愈有助於真實發見之理念，此時，法院自可承認
    該傳聞證據之證據能力。經查，本判決所引用下列各項以被
    告以外之人於審判外之陳述為證據方法之證據能力，業經本
    院於審判期日時予以提示並告以要旨，而經檢察官、被告均
    未爭執證據能力，且迄至本院言詞辯論終結前均未聲明異議
    。本院審酌該等資料之製作、取得，尚無違法不當之情形，
    且均為證明犯罪事實存否所必要，認為以之作為證據應屬適
    當，揆諸上開規定，自均具證據能力。
三、認定犯罪事實所憑證據及理由： 　　
　　訊據被告對於上開犯罪事實坦承不諱，經查，復有被告於道
    路交通事故談話紀錄、偵查中之供述在卷可稽，並有證人即
    告訴人楊忠政於道路交通事故談話紀錄及偵查中之陳述、證
    述在卷可證，且有道路交通事故現場圖、道路交通事故調查
    報告表（一）、（二）、臺中市政府警察局交通事故補充資
    料表、現場照片、車損照片、澄清綜合醫院中港分院診斷證
    明書、公路監理電子閘門證號查詢汽車駕駛人資料、車號查
    詢車籍資料、交通部公路總局臺中區監理所111年9月27日中
    監駕字第1110266798號函暨所附駕駛人基本資料在卷可憑。
    足認被告之自白與事實相符，堪以認定。本案被告駕駛上開
    大貨車本應注意貨車之車身欄板應扣牢，而依其為專營販售
    大貨車之業務人員，且依當時天候雨、光線為日間自然光線
    、路面鋪裝柏油、濕潤、無缺陷、無障礙物、視距良好，並
    無不能注意之情事，竟疏未注意及此，行車前未詳細檢查上
    開大貨車之車斗尾門卡榫是否確實扣牢即貿然上路，於行經
    上開處所時，其所駕駛上開大貨車之車斗尾門彈開撞擊由告
    訴人楊忠政所駕駛上開小客貨車之前車頭，被告顯有過失，
    並致告訴人楊忠政因而受有前揭傷害，足認被告之過失行為
    與告訴人楊忠政之傷害間，具有相當因果關係。本案事證明
    確，被告前揭犯行洵堪認定，應予依法論科。
四、論罪科刑：
　㈠核被告所為，係犯刑法第284條前段之過失傷害罪。
  ㈡被告肇事後，於未經有偵查權之機關或公務員發覺為犯嫌前
    ，在警方前往現場處理時當場承認其為肇事人而願接受裁判
    ，有臺中市政府警察局道路交通事故肇事人自首情形紀錄表
    1紙在卷可稽，經核符合自首要件，爰依刑法第62條前段規
    定減輕其刑。　
　㈢爰審酌被告駕駛上開大貨車疏未注意行車安全，致肇生本案
    車禍，並致告訴人楊忠政受有上開傷害，且兼衡被告之過失
    程度、告訴人楊忠政所受傷害情形、被告犯罪後坦承犯行之
    犯後態度、迄今僅給付慰問金新臺幣12,000元與告訴人楊忠
    政，尚未能與告訴人楊忠政達成和解或調解成立，業據被告
    於本院審理時自陳在卷，核與告訴代理人所述相符之情，又
    兼衡被告之教育智識程度、生活狀況等一切情狀，量處如主
    文所示之刑，並諭知易科罰金之折算標準。
據上論斷，應依刑事訴訟法第299條第1項前段，刑法第284條前
段、第62條前段、第41條第1項前段，刑法施行法第1條之1第1項
，判決如主文。
本案經檢察官林依成提起公訴，檢察官蕭如娟到庭執行職務。
中　　華　　民　　國　　111 　年　　11　　月　　7 　　日
                  刑事第十六庭    法  官  黃佳琪
以上正本證明與原本無異。
如不服本判決，應於送達判決後20日內向本院提出上訴書狀，並
應敘述具體理由；其未敘述上訴理由者，應於上訴期間屆滿後20
日內向本院補提理由書（均須按他造當事人之人數附繕本）「切
勿逕送上級法院」。
告訴人或被害人對於判決如有不服具備理由請求檢察官上訴者，
其上訴期間之計算係以檢察官收受判決正本之日期為準。
                                  書記官  顏偉林
中　　華　　民　　國　　111 　年　　11　　月　　7 　　日

附錄論罪科刑法條：
中華民國刑法第284條
因過失傷害人者，處1年以下有期徒刑、拘役或10萬元以下罰金
；致重傷者，處3年以下有期徒刑、拘役或30萬元以下罰金。